【裁判字號】    97,上訴,4419
【裁判日期】    971128
【裁判案由】    擄人勒贖等
【裁判全文】
臺灣高等法院刑事判決                97年度上訴字第4419號
上  訴  人
即  被  告  丙○○
上  訴  人
即  被  告  乙○○
前列2人共同
選任辯護人  林誌誠律師
上列上訴人因毒品危害防制條例案件，不服臺灣板橋地方法院96
年度重訴字第55號中華民國97年5月29日第一審判決（起訴案號
：臺灣板橋地方法院檢察署96年度偵字第18812號），提起上訴
，本院判決如下：
    主  文
上訴駁回。
    理  由
一、按「不服地方法院之第一審判決而上訴者，應向管轄第二審
    之高等法院為之」、「上訴書狀應敘述具體理由」、「上訴
    書狀未敘述上訴理由者，應於上訴期間屆滿後二十日內補提
    理由書於原審法院。逾期未補提者，原審法院應定期間先命
    補正」，刑事訴訟法第361條第1項、第2項、第3項分別定有
    明文。又第二審法院認為上訴書狀未敘述理由，或上訴有第
    362條前段之情形者，應以判決駁回之，同法第367條前段亦
    有明文規定。所謂不服第一審判決之具體理由，必係依卷內
    既有訴訟資料或提出新事證，指摘或表明第一審判決有何採
    證認事、用法或量刑等足以影響判決本旨之不當或違法，而
    構成應予撤銷之具體事由，始足當之；倘僅泛言原判決認定
    事實錯誤、違背法令、量刑失之過重或輕縱，而未依上揭意
    旨指出具體事由，或形式上雖已指出具體事由，然該事由縱
    使屬實，亦不足以認為原判決有何不當或違法者，皆難謂係
    具體事由，俾與第二審上訴制度在請求第二審法院撤銷、變
    更第一審不當或違法之判決，以實現個案救濟及節制濫行上
    訴之立法目的相契合。是倘上訴人之上訴書狀雖敘述上訴理
    由，惟並未具體敘述第一審判決有何不當或違法情形，即與
    未敘述具體理由無異，所為上訴，即非適法。
二、上訴人即被告乙○○、丙○○上訴意旨略以：被告丙○○、
    乙○○於原審審理時即坦承犯行，願認罪協商，僅因公訴蒞
    庭檢察官堅持上訴人丙○○、乙○○應成立擄人勒贖罪而不
    肯協商，在節省司法資源浪費言，上訴人丙○○、乙○○實
    已作相當努力，於此情況下，原判決卻未考量渠等犯情極為
    輕微，且均無前科，仍處以5月徒刑，未宣告緩刑，給上訴
    人自新機會，仍有欠洽，為此請撤銷改判，另為適法判決云
    云。惟按刑罰之量定，為事實審法院之職權，倘其所量定之
    刑並未逾越法定刑度之範圍，亦無顯然失當之情形，自不得
    任意指為違法。又是否宣告緩刑，法院本屬有權自由斟酌決
    定，縱未宣告緩刑，亦不生不適用法則或其他違背法令之問
    題（最高法院92年度台上字第2117號判決意旨參照）。原判
    決審酌被告丙○○、乙○○自甘聽從甲○○、丁○○之指示
    ，共同對戊○○實行妨害自由犯行，對於被害人之危害甚鉅
    ，兼衡渠等之素行狀況、犯罪之動機、目的、手段、分工程
    度及犯罪後之態度等一切情狀，量處被告丙○○、乙○○各
    有期徒刑5月，經核並無違誤，所為量刑亦屬允當。被告丙
    ○○、乙○○前揭上訴理由，係就原審法院適法範圍裁量權
    之行使為爭執，然原審量處被告丙○○、乙○○上開刑度，
    已審酌被告之各種犯罪情狀，並無偏執一端，致明顯失出失
    入之情形，本院自不得單就量刑部分及未宣告緩刑遽指為不
    當或違法。被告丙○○、乙○○徒憑己詞，再事爭執而提起
    上訴，並未具體指摘原判決於認事、用法或量處刑罰，有何
    違法或不當，依上開說明，本件上訴顯不合法定程式應予駁
    回，並不經言詞辯論為之。
據上論斷，應依刑事訴訟法第367條前段、372條，判決如主文。
中    華    民    國    97    年    11    月    28    日
                  刑事第二十二庭審判長法  官  何菁莪
                                      法  官  江振義
                                      法  官  李麗珠
以上正本證明與原本無異。
如不服本裁定，應於收受送達後十日內向本院提出上訴書狀，其
未敘述上訴之理由者並得於提起上訴後十日內向本院補提理由書
（均須按他造當事人之人數附繕本）「切勿逕送上級法院」。
                                      書記官  高柑柏
中    華    民    國    97    年    12    月    4     日


司法院資訊處製作；財團法人民間司法改革基金會備份。
